【裁判字號】    95,交聲,40
【裁判日期】    950418
【裁判案由】    違反道路交通管理處罰條例聲明異議
【裁判全文】
臺灣花蓮地方法院交通事件裁定          95年度交聲字第40號
原處分機關
        交通部公路總局臺北區監理所花蓮監理站玉里監理分站
異  議  人  甲○○
即受處分人
上列受處分人因違反道路交通管理處罰條例案件，對於交通部公
路總局台北區監理所花蓮監理站玉里監理分站中華民國95年3月6
日玉監字第裁45-P00000000號違反道路交通管理事件之裁決聲明
異議，本院裁定如下：
    主  文
異議駁回。
    理  由
一、按汽車有牌照業經繳銷，無牌照仍行駛者，處汽車所有人新
    台幣（下同）3600元以上10800 元以下之罰鍰，並禁止其駕
    駛，道路交通管理處罰條例第12條第1項第8款定有明文。
二、原處分意旨略以：本件異議人即受處分人甲○○所有車號MZ
    -9802號自用小客車，牌照業經繳銷，仍於民國95年1月13日
    行駛於道路上，乃依道路交通管理處罰條例第12條第1項第9
    款（應為第8款）之規定，裁處罰鍰新台幣3600元。
三、本件聲明異議意旨略以：該車本於95年 1月12日要在玉里監
    理站領牌，但由於原車主積欠台中監理站一些費用，玉里監
    理站又不許繳納，表示須在台中繳納，所以其乃於次日請朋
    友繳納後始得領牌，但因該車係10年以上之車輛，而玉里監
    理站對10年以上之車輛每半個月才驗車一次，其乃北上花蓮
    監里站驗車領牌。若玉里監理站有告知車主須領臨時車牌，
    其必不會犯下此錯，且依交通部91年5月22日交路字第09100
    35094 號函同意車輛若於舉發是日有至監理機關辦妥換牌實
    車查核作業之具體事實者，以免罰結案，為此不服原處分而
    聲明異議云云。
四、經查，異議人即受處分人甲○○對於其所有車輛於上開時、
    地，有牌照業經繳銷仍行駛之事實，並不爭執，僅以前詞置
    辯。然道路交通管理處罰條例第12條第1項第8款既已明文規
    定如上，異議人即有守法之義務，其以上開理由卸責，實不
    足取。另異議人稱：依交通部前揭函文，可以免罰結案云云
    。然其並未提出該函文供參，縱有該函文，法院仍應依法辦
    理，不受該函文之拘束，是異議人此部份抗辯，亦不足取。
五、綜上所述，異議人有牌照業經繳銷仍行駛之事實，至為明確
    ，原處分機關援引道路交通管理處罰條例第12條第1項第8款
    （誤載為第9 款，應予更正）之規定，處以3600元罰鍰，並
    無不當，本件異議無理由，應予駁回。
據上論斷，應依道路交通案件處理辦法第19條，裁定如主文。
中    華    民    國    95    年    4     月    18    日
                        臺灣花蓮地方法院交通法庭
                                  法  官  李世華
上列正本證明與原本無異。
如對本裁定不服，應於送達後5 日內，向本院提出抗告狀（應抄
附繕本）
                                  書記官  李閔華
中    華    民    國    95    年    4     月    19    日


司法院資訊處製作；財團法人民間司法改革基金會備份。
